【裁判字號】    98,上易,3103
【裁判日期】    990601
【裁判案由】    侵占
【裁判全文】
臺灣高等法院刑事判決                98年度上易字第3103號
上  訴  人
即  被  告  丙○○
上列上訴人因侵占案件，不服臺灣板橋地方法院98年度易字第
2397號，中華民國98年11月11日第一審判決（起訴案號：臺灣板
橋地方法院檢察署98年度偵字第12517號、第12518號），提起上
訴，本院判決如下：
    主  文
上訴駁回。
    事  實
一、丙○○自民國（下同）85年3月9日起至90年6月4日，受聘於
    址設臺北市○○路168號之南山人壽保險股份有限公司（下
    稱南山公司），擔任業務代表，為南山公司招攬客戶並代為
    收取保險費用，為從事業務之人，因另涉詐欺等案件，恐入
    監服刑，為籌措逃亡費用，竟基於意圖為自己不法所有之概
    括犯意，自88年間起至90年間止，收取保險費當日或翌日，
    即在桃園縣中壢市○○街236巷29號住處，連續多次將其因
    執行業務而向如附表編號1至16所示客戶收取之保險費及編
    號17保戶李苑楨業務員辛○○委託丙○○繳回給南山公司保
    險費合計新臺幣（下同）0000000元侵占入己（繳款人、侵
    占時間、金額、保單號碼等，均詳如附表所示），並花用一
    空。嗣丙○○於90年4月13日搭機離臺，繳款人或因接獲南
    山公司之墊款、催繳通知，或無從丙○○聯繫，察覺有異，
    向南山公司提出申訴，經南山公司清查後，始悉上情。
二、案經南山公司訴請臺灣桃園地方法院檢察署呈請臺灣高等法
    院檢察署檢察長令轉臺灣板橋地方法院檢察署檢察官偵查起
    訴。
    理  由
壹、證據能力部分：
    按被告以外之人於審判外之言詞或書面陳述，除法律有規定
    者外，不得作為證據，刑事訴訟法第159條第1項定有明文，
    此即學理上所稱「傳聞證據排除法則」。又被告以外之人於
    審判外之陳述，雖不符同法第159條之1至第159條之4之規定
    ，而經當事人於審判程序同意作為證據，法院審酌該言詞陳
    述或書面陳述作成時之情況，認為適當者，亦得為證據。當
    事人、代理人或辯護人於法院調查證據時，知有第159條第1
    項不得為證據之情形，而未於言詞辯論終結前聲明異議者，
    視為有前項之同意，此則據同法第159條之5規定甚明。鑒於
    採用傳聞證據排除法則重要理由之一，係因傳聞證據未經當
    事人之反詰問予以覈實，若當事人願放棄對原供述人之反對
    詰問時，原則上即可承認該傳聞證據之證據能力。而揆諸我
    國刑事訴訟法第159條之5之立法理由，除參照前述傳聞證據
    排除法則之基本法理外，亦參考日本刑事訴訟法第326條之
    立法例，查日本刑事審判實務之運作，有關檢察官及被告均
    同意作為證據之傳聞書面材料或陳述，可直接援引該國刑事
    訴訟法第326條作為傳聞例外之法律依據，僅在檢察官與被
    告或其辯護人不同意之情況下，乃須根據其他傳聞例外規定
    ，俾以斟酌該等傳聞書面材料或陳述是否具有證據能力，在
    當事人間無爭執之案件中，傳聞證據基本上均可依據前引規
    定提出於法院使用。據此，我國刑事訴訟法第159條之5之適
    用應可作同上之解釋。公訴人、被告就本件判決所引之被告
    以外之人於審判外之陳述，迄於言詞辯論終結前未為異議之
    聲明，而本院審酌上開傳聞證據作成時之情況，核無違法取
    證及證明力明顯過低之瑕疵，為證明犯罪事實所必要，亦認
    為以之作為證據為適當，根據上開規定及說明，作為本件判
    決認定被告犯罪事實之被告以外之人於審判外陳述是否屬於
    傳聞之例外，無庸先行考量刑事訴訟法第159條之1第2項、
    第159條之2、第159條之3等規定，得逕依同法第159條之5規
    定作為證據。
貳、得心證之理由：
一、訊據上訴人即被告丙○○固坦承擔任南山公司業務員，負責
    代南山公司收取保戶繳納之保費，且已侵占附表編號1至16
    號所示客戶部分保費，惟矢口否認侵占達0000000元，辯稱
    ：
    伊沒有侵占那麼多保費，雖有侵占鄰近伊90年4月13日出國
    部分的共約80萬元保費，但蔡玉己、陳啟超開立的支票上記
    載南山公司為受款人，伊無法提領侵占，若客戶未繳保費，
    南山公司會寄通知，不可能連續侵占多期云云（本院卷第56
    頁反面、第227頁）。
二、經查，被告自85年3月9日受聘擔任南山公司壽險部業務代表
    ，為南山公司之業務員，直至90年6月4日因未依規定繳回保
    戶陳惠玲、梁妍等人之保費，經南山公司終止業務經理及業
    務代表合約，此有南山公司壽險部業務代表聘約書及南山公
    司大安分公司90年6月5日（90）南壽北執字第138號函各1件
    在卷可稽（90年度偵字第11326號卷第3頁、第15頁），足認
    被告曾任南山公司業務員，負有代公司向客戶收取保費之職
    務。
三、關於被告侵占保戶繳納與南山公司保費部分，分述如下：
（一）陳宥瑄（原名陳惠玲）部分：證人陳宥瑄於偵查中證述：
      被告為其保險業務員，伊都以現金繳付保費，後來公司通
      知保單中止，卷附之申訴書是伊所填寫等語（98年度偵字
      第12571號卷第28頁）；並有南山公司人壽保險要保書、
      申訴書、通知書影本各1件附卷可稽（98年度偵緝字第371
      號卷第17頁、第18頁）。足認被告侵占陳宥瑄繳納給南山
      公司之保費。
（二）卓長福部分：證人卓長福於偵查中證述：伊為自己與家人
      卓尚毅、卓尚緯、林惠芳投保，被告是保險業務員，因為
      伊開立繳納年繳保費的支票未入公司帳戶，後來卻接獲公
      司通知未繳納保費，也聯絡不上被告，南山公司請伊填寫
      卷附之申訴書等語（98年度偵字第12571號卷第28頁至第2
      9頁）；並有南山公司人壽保險要保書、契約內容變更批
      註書、申訴書、支票影本各1件在卷可考（98年度偵緝字
      第371號卷第20頁、第21頁、第55頁反面）。而卓長福開
      立支付上開保費之中華商業銀行雙和分行、發票日90年2
      月15日、票號BS0000000號、金額236000元、係由被告委
      託合作金庫大安分行提示，此有香港商香港上海匯豐銀行
      股份有限公司99年1月26日（99）港匯銀（總）字第31058
      號函、合作金庫商業銀行大安分行99年2月26日合庫安存
      密字0990000091號函及所附之分戶交易明細表附卷可參（
      本院卷第70頁、第78頁），足見被告侵占卓長福繳納予南
      山公司保費。堪認被告侵占卓長福繳納與南山公司之保費
      。
（三）吳志堅部分：證人吳志堅於偵查中證述：伊是南山公司的
      保戶，以年繳方式繳納現金6萬多元給被告，因為沒有公
      司寄交之收據，於是向南山公司查詢，但公司認該筆款項
      沒有入帳，後來伊出具切結書給南山公司等語（98年度偵
      字第12571號卷第29頁）；並有南山公司人壽保險要保日
      、申訴書影本各1件在卷可考（98年度偵緝字第371號卷第
      23頁、第24頁）。足認被告侵占吳志堅繳納與南山公司保
      費。
（四）江仁傑部分：證人蔡玉己於偵查中證言：被告向伊招攬保
      單，伊幫兒子江仁傑投保南山公司，開立支票給被告繳交
      保費，但南山公司又來催繳，江仁傑於填寫卷附之申訴書
      等語（98年度偵字第12571號卷第31頁）；並有南山公司
      人壽保險要保書2件、契約內容變更批註書、申訴書、南
      山電話客服中心內部照會單影本各1件及支票影本2紙附卷
      可考（98年度偵緝字第371號卷第36頁至第38頁、第65頁
      ）。而蔡玉己簽發富邦商業銀行建國分行、發票日90年2
      月8日、金額62689元、票號FG0000000號支票，係由被告
      丙○○委託合作金庫大安分行提示兌領；另發票日90年4
      月10日、金額62300元、票號FG0000000號支票，係由南山
      公司委託合作金庫東門分行兌領，此有台北富邦商業銀行
      股份有限公司建國分行99年2月23日（九九）北富銀建字
      第11號函與支票影本2紙（本院卷第65頁至第67頁）、合
      作金庫商業銀行東門分行99年1月28日合金庫東門營字第
      0990000088號函，及合作金庫商業銀行大安分行99年2月2
      6日合庫安存密字0990000091號函及所附之分戶交易明細
      表附卷可參（本院卷第73頁、第78頁）；復佐以證人庚○○於本院審理時所證：被告雖將蔡玉己開立上揭面額6230
      0元支票存入，由南山公司兌領，但被告以之充為另一位
      保戶林文章（保單號碼Ｚ000000000號）繳納之保費等語（
      本院卷第191頁）。足認上開保費均為被告侵占。
（五）丁○○部分：證人丁○○於偵查及本院審理時到庭證稱：
      伊是南山公司保戶，被告是該公司業務員，每1份保單都
      按期以現金繳交給被告簽收，嗣因收到南山公司自動墊繳
      通知單，去電詢問才知有好幾期保費未繳，卷附之收據是
      伊繳款後要求被告寫的等語（98年度偵字第12571號卷第
      31頁、本院第224頁至第225頁）；並有南山公司人壽保險
      要保書、契約變更/復效/保單補發申請書、南山電話客服
      中心內部照會單影本各1件、收據影本6紙附卷可參（98年
      度偵緝字第371號卷第33頁反面至第34頁、第62頁）。足
      認被告侵占丁○○繳納與南山公司上開保費。
（六）范文彥部分：證人范文彥於偵查中證稱：伊是南山公司保
      戶，被告是該公司業務員，年繳保費都是以現金交給被告
      ，因為南山公司催繳保費，才知被告侵占之事等語（98年
      度偵字第12571號卷第30頁）；並有南山公司人壽保險要
      保書、契約內容變更申請書、南山電話客服中心內部照會
      單影本各1件在卷可考（98年度偵緝字第371號卷第31頁反
      面至第33頁）。足認被告侵占范文彥繳納給南山公司上開
      保費。
（七）癸○○部分：證人癸○○於偵查及本院審理中證稱：伊是
      南山公司保戶，被告是該公司業務員，保費自89年4月間
      改為月繳，以轉帳方式匯入被告帳戶內繳納，後來接獲南
      山公司通知暫停被告業務員之職務，才知有幾期保費未繳
      ，於是填寫申訴書等語（98年度偵字第12571號卷第32頁
      、本院卷第188頁反面至第189頁）；並有南山公司人壽保
      險要保書、申訴書、聲明書影本各1件及存摺影本5紙附卷
      可考（98年度偵緝字第371號卷第42頁至第44頁、第73頁
      反面至第75頁）。足見被告侵占癸○○繳納與南山公司上
      開保費。
（八）戊○○部分：證人戊○○於本院審理時證稱：有3張月繳
      保單，金額分別為604、627、1734元，自89年10月至90
      年3月，伊都是以現金交給被告，共有6個月的款項遭被告
      侵占，申訴書是伊所填寫，金額如同申訴書所載等語（本
      院卷第145頁、第188頁）；雖其曾於本院審理時證述：伊
      最後一次年繳之後，曾告知被告改為月繳，第1次月繳時
      ，就不找不到被告云云（本院卷第145頁至第146頁），而
      與申訴書所載內容不符。惟證人戊○○已說明：與南山公
      司庚○○核對資料後，應該如同申訴書所載等語（本院卷
      第188頁）；並有南山公司人壽保險要保書、申訴書影本
      各1件在卷可參（98年度偵緝字第371號卷第19頁）。足認
      被告侵占戊○○繳納與南山公司前開保費。
（九）甲○○部分：證人甲○○於本院審理時證稱：伊透過被告
      向南山公司買了2份保單，各繳了1年之後，因為工作的關
      係，申請停保2年，後來被告說如果停保2年不續保，保單
      就會取消，若要續保，就要補足停保2年的保費，於是伊
      把2年的保費20幾萬元，1次以現金交給被告，是被告到伊
      公司門口收的，被告收了錢之後沒多久，伊打電話到公司
      ，但公司說沒有收到保費，也找不到被告等語（本院卷第
      147頁反面）；並有民事起訴狀、通知影本各1件在卷可憑
      （98年度偵緝字第371號卷第22頁、第23頁）。堪認被告
      侵占甲○○繳納與南山公司上揭保費。
（十）己○○部分：證人己○○於本院審理時證稱：保費都是轉
      帳到被告帳戶，請被告幫忙繳，伊要繳納保費時，找不到
      被告，打電話去南山公司查詢，才知保費繳納金額有誤等
      語（本院卷第146頁反面至第147頁），並有南山公司人壽
      保險要保書、申訴書影本各1件、自動櫃員機交易明細表
      影本4紙在卷可稽（98年度偵緝字第371號卷第39頁反面、
      第40頁、第69頁）。足認被告侵占己○○繳納與南山公司
      上開保費。
（十一）乙○○部分：證人乙○○於本院審理時到庭證言：南山
        公司是由被告向伊收保費，伊都以現金繳納，後來南山
        公司透過1位客戶告知被告侵占保費之事，其他細節都
        忘記了等語（本院卷第225頁），並有南山公司人壽保
        險要保書、申訴書各1件附卷可考（98年度偵緝字第371
        號卷第34頁、第35頁）。堪信被告侵占乙○○繳納與南
        山公司上揭保費。
（十二）證人即告訴代理人庚○○於本院審理時證稱：保戶陳惠
        玲（即陳宥瑄）部分，依照南山公司的帳戶紀錄，從89
        年9月到90年3月，有3期季繳保費沒有匯入公司的帳戶
        ，金額分別為16584、11397、27117元；保戶戊○○部
        分，共有6期月繳的保費沒有入帳，總金額分別是3630
        元、3762元、10404元；保戶卓長福部分，卓長福有2張
        年繳保單，分別欠繳23374及37620元，卓尚緯有2張年
        繳保單，分別欠繳35915及22410元，卓尚毅有2張年繳
        保單，分別欠繳22020及35530元，林惠芳有2張年繳保
        單，分別欠繳22823及36936元，共交付簽發1張面額23
        萬6千元支票及現金628元給被告，繳納90年度的保費，
        票期是90年2月15日，現金跟支票都是在89年12月15交
        給被告；保戶吳志堅有1筆年繳保費69916元未入帳；保
        戶劉爾銘90年1月及2月的月繳保費未入帳，每期都是16
        41元，總計3282元；保戶歐宏瑜有1期年繳保費57098元
        未入帳；保戶朱怡燕有3張保單，朱怡燕本人是1期年繳
        保費17400元，邱筱婕89年9月及90年3月半年繳保費共1
        7426元，邱筱妤也是89年9月及90年3月半年繳保費共13
        868元未入帳；保戶范文彥有2張季繳保單，1張是每期1
        0090元，另1張是每期10664元，各有3期保費未入帳；
        保戶丁○○有3張季繳保單，金額分別為10988、9998、
        15114元，自88年12月30日至89年12月30日有4期保費未
        繳，90年1月份丁○○繳納4期保費亦未入帳；保戶乙○○有2張月繳保單，每期各為5000元、2037元，5000元
        部分，自89年9月至90年4月，欠繳8個月，2037元部分
        ，自90年2月至4月，欠繳3個月；保戶江仁傑有2張年繳
        保單，每期金額各為62689、62300元，在90年4月間被
        侵占，其中62300元部分，由蔡玉己開立同額、票載發
        票日為90年4月10日、受款人南山人壽，被告將該紙支
        票交南山公司，但說是另1位保戶林文章的保費（保單
        號碼Ｚ000000000）；保戶陳啟超90年4月開立面額78562
        元、受款人南山人壽之支票1紙，被告將該支票交給南
        山公司，但說是張莉莉（保單號碼Ｚ000000000）繳的保
        費；保戶己○○有2張保單，保險費都是轉帳至被告帳
        戶，1張是年繳，每期是9159元，分別在共4期未入帳，
        分別在89年6月5日、9月8日、90年1月19日、90年4 月4
        日繳納，另1張是季繳，每期是3940元，共2期未入帳；
        保戶林月華89與90年度的年繳保費，每期58500元，都
        轉帳至被告帳戶內，但未入南山公司帳；保戶癸○○有
        2張月繳保單，每期各繳5907元及1267元，各欠繳10期
        與8期；保戶李苑楨有2張年繳保單，金額分別為19 623
        、24650元，李苑楨的保費交給辛○○，辛○○再交與
        被告，但被告沒有入南山公司帳，前述沒有入公司帳是
        指遭被告侵占金錢等語（本院卷第189頁反面至第192頁
        ）；復有保戶劉爾銘之南山公司人壽保險要保書、契約
        內容變更批註書、保戶歐宏瑜南山公司人壽保險要保書
        、契約變更/復效/保單補發申請書、邱筱婕、朱怡燕南
        山公司人壽保險要保書（98年度偵緝字第371號卷第25
        頁至第30頁）、保戶陳啟超南山公司人壽保險要保書、
        南山電話客服中心內部照會單、存摺、支票、上海商業
        儲蓄銀行轉帳收入傳票影本各1件及合作金庫商業銀行
        東門分行99年1月28日合金庫東門營字第0990000088號
        函（98年度偵緝字第371號卷第38頁反面、第39頁、第6
        6頁反面、第67頁、第68頁、本院卷第73頁）、保戶林
        月華南山公司人壽保險要保書、契約內容變更申請書、
        存摺（98年度偵緝字第371號卷第40頁反面至第41頁、
        第70頁）、保戶李苑楨南山公司人壽保險要保書（98
        年度偵緝字第371號卷第44頁反面）影本各1件附卷可參
        。此外，復有台北富邦商業銀行股份有限公司建國分行
        99年2月23日（九九）北富銀建字第11號函及所附支票
        影本2件（本院卷第65頁至67頁）、合作金庫商業銀行
        東門分行99年1月28日合金東門巨字第0990000088號函
        及所附新開戶存檔登錄單（本院卷第73頁至第74頁）、
        合作金庫商業銀行大安分行99年2月26日合庫安存密字
        第099000009 1號函及所附之分戶交易明細表（本院卷
        第78頁至第80頁）、99年4月29日合庫安存密字第09900
        001144號函及所附之分戶交易明細表（本院卷第107頁
        至第124頁）在卷足考。
四、綜上所述，被告空言否認侵占附表所示全部金額，應屬畏罪
    卸責之詞，不足採信。雖被告請求傳喚證人朱怡燕、李苑楨
    、辛○○、壬○○到庭證明其所辯未侵占超過1期保費云云
    。惟查，證人朱怡燕已於96年11月5日逝世，有個人基本資
    料查詢結果1件附卷可參（本院卷第37頁），無從傳喚到庭
    調查；證人辛○○經本院傳拘無者，有送達回證、本院拘票
    、桃園縣政府警察局桃園分局99年4月16日桃警分刑字第099
    1025354號函在卷可稽（本院卷第136頁、第137頁、第174頁
    至第176頁、第178頁至第181頁），亦無從傳喚到庭調查；
    而證人李苑楨非被告之保戶，且據證人庚○○所述，保戶李
    苑楨將保費交與證人辛○○後轉與被告，是證人李苑楨無法
    證明被告是否有收取保費侵占之事實；而證人壬○○是否繳
    納保費而遭被告侵占，非本件起訴範圍，俱無調查之必要。
    本件事證明確，被告犯行洵堪認定，應依法論科。
參、論罪科刑及上訴駁回部分：
一、比較新舊法部分：查被告行為後，刑法部分條文業於94 年2
    月2日修正公布，95年7月1日施行，修正後刑法第2條第1項
    規定：「行為後法律有變更者，適用行為時之法律；但行為
    後之法律有利於行為人者，適用最有利於行為人之法律。」
    係規範行為後法律變更所生新舊法比較適用之準據法，於新
    法施行後，應適用修正後刑法第2條第1項之規定，為「從舊
    從輕」之比較。又法律變更之比較適用，比較時應就罪刑有
    關之共犯、未遂犯、想像競合犯、牽連犯、連續犯、結合犯
    ，以及累犯加重、自首減輕暨其他法定加減（如身分加減）
    與加減例等一切情形，綜其全部罪刑之結果而為比較；且就
    比較之結果，須為整體之適用，不能割裂分別適用各該有利
    於行為人之法律（最高法院24年上字第4634號判例、27年上
    字第2615號判例、95年第8次刑事庭會議決議參照）。
（一）被告行為後，修正後之刑法已刪除第56條連續犯之規定。
      本件被告先後多次業務侵占犯行，時間緊接，手法相同，
      均觸犯構成要件相同之罪，顯係基於概括犯意反覆為之，
      依修正前刑法第56條連續犯之規定，應論以一罪，並加重
      其刑；而修正後之刑法既已刪除連續犯之規定，則所犯各
      罪，應依數罪併罰之規定分論併罰。
（二）被告所犯之罪（詳下述）之法定刑含有罰金。而95年6 月
      14日修正公布、同年7月1日施行之刑法施行法增訂第1條
      之1規定：「中華民國94年1月7日刑法修正施行後，刑法
      分則編所定罰金之貨幣單位為新臺幣。94年1月7日刑法修
      正時，刑法分則編未修正之條文定有罰金者，自94年1月7
      日刑法修正施行後，就其所定數額提高為30倍。但72年6
      月26日至94年1月7日新增或修正之條文，就其所定數額提
      高為3倍」。另刑法第33條第5款修正為：「罰金：新臺幣
      1千元以上，以百元計算之」；而依被告行為時之刑罰法
      律，罰金係以銀元為單位，至於罰金最低額依修正前刑法
      第33條第5款規定則為銀元1元。比較修正前、後之法律規
      定，並依現行法規所定貨幣單位折算新臺幣條例折算後，
      罰金之最高額並無二致，惟就罰金最低額部分，依新法規
      定為新臺幣1千元，依舊法規定為銀元1元（即新臺幣3元
      ）。另就罰金刑之加減者，修正前刑法第68條規定：「拘
      役或罰金加減者，僅加減其最高度」；修正後刑法第67條
      規定：「有期徒刑或罰金加減者，其最高度及最低度同加
      減之」。本件有罰金刑最低度提高及刑罰加重之修正情形
      。
（三）經綜合全部罪刑而為比較結果，本件涉及新舊法比較適用
      者，新法之規定非有利於被告，揆諸上揭說明，應依刑法
      第2條第1項前段，一體適用被告行為時之舊法規定，合先
      敘明。
二、核被告所為，係犯刑法第336條第2項之業務侵占罪。其先後
    多次業務侵占犯行，時間緊接，手法相同，均觸犯構成要件
    相同之罪，顯係基於概括犯意反覆為之，揆諸上揭說明，應
    依修正前刑法第56條連續犯之規定論以一罪，並加重其刑。
    又被告之犯罪時間雖係於96年4月24日以前，惟其於中華民
    國九十六年罪犯減刑條例施行前之90年12月26日經臺灣桃園
    地方法院檢察署以桃檢守偵歲緝字第3355號通緝書發布通緝
    ，有該通緝書1件在卷可考（90年度偵字第11326號卷第33頁
    ），嗣因在大陸地區犯罪，於該條例施行後之98年1月14日
    由對岸遣返歸案，而於98年2月16日撤銷通緝等情，此有臺
    灣桃園地方法院檢察署98年2月16日桃檢玲偵歲銷字第742號
    撤銷通緝書、內政部警政署刑事警察局人犯交接清單各1份
    在卷可憑（98年度偵緝字第353號卷第29頁、第12頁），依
    該條例第5條規定不得減刑，附此敘明。
三、原審同此認定，而適用刑法第336條第2項，修正前刑法第56
    條，刑法施行法第1條之1（原判決誤載為修正前罰金罰鍰提
    高標準條例第1條前段）之規定，並審酌被告任職告訴人南
    山公司，不思篤慎將事，竟利用職務上之機會，反覆多次實
    行上揭侵占犯行，對於告訴人之損害甚鉅，惟於審理時坦承
    部分犯行，且承諾日後願意努力工作賠償告訴人損害，犯罪
    後之態度尚佳等一切情狀，量處有期徒刑1年2月，且以被告
    犯罪時間雖在96年4月24日以前，然被告於90年12月26日經
    臺灣桃園地方法院檢察署發布通緝，直至98年1月14日由大
    陸地區遣返歸案，依中華民國九十六年罪犯減刑條例第5條
    之規定，敘明不得減刑之理由，核其認事用法，俱無違誤，
    量刑亦甚允洽。上訴意旨徒以原審認定侵占金額有誤，應重
    新調查釐清金錢、支票流向云云。然查，被告侵占附表所示
    保戶陳宥瑄等人保費，業經本院調查支票流向，並有證人庚○○等人到庭證述明確，已無前述，堪認原判決認定其侵占
    金額無誤。被告上訴猶執前詞，指摘原判決認事用法違誤，
    為無理由，應予駁回。
據上論斷，應依刑事訴訟法第368條，判決如主文。
本案經檢察官吳茂松到庭執行職務。
中    華    民    國    99    年    6    月    1     日
                  刑事第五庭審判長法  官  高明哲
                                  法  官  林洲富
                                  法  官  高玉舜
以上正本證明與原本無異。
不得上訴。
                                  書記官  許雅淩
中    華    民    國    99    年    6     月    1     日
附錄本案論罪科刑法條：
中華民國刑法第336條
對於公務上或因公益所持有之物，犯前條第1 項之罪者，處1 年
以上7 年以下有期徒刑，得併科5 千元以下罰金。
對於業務上所持有之物，犯前條第1 項之罪者，處6 月以上5 年
以下有期徒刑，得併科3 千元以下罰金。
前二項之未遂犯罰之。
附表：
┌─┬───┬────┬─────┬───┬─────┐
│編│繳費人│侵占時間│侵占金額  │被保險│ 保單號碼 │
│號│      │        │(新臺幣元)│人    │          │
├─┼───┼────┼─────┼───┼─────┤
│ 1│陳宥瑄│自89年9 │  16,584  │陳惠玲│Ｚ000000000│
│  │（原名│月間起至├─────┤      ├─────┤
│  │陳惠玲│90年3 月│  11,397  │      │Ｚ000000000│
│  │）    │間止    ├─────┤      ├─────┤
│  │      │        │  27,117  │      │Ｚ000000000│
├─┼───┼────┼─────┼───┼─────┤
│ 2│戊○○│自89年10│   3,630  │梁妍  │Ｚ000000000│
│  │      │月間起至├─────┤      ├─────┤
│  │      │90年3 月│   3,762  │      │Ｚ000000000│
│  │      │間止    ├─────┤      ├─────┤
│  │      │        │  10,404  │      │Ｚ000000000│
├─┼───┼────┼─────┼───┼─────┤
│ 3│卓長福│89年12月│  22,020  │卓尚毅│Ｚ000000000│
│  │      │15日（起├─────┤      ├─────┤
│  │      │訴書附表│  35,530  │      │Ｚ000000000│
│  │      │誤載為90├─────┼───┼─────┤
│  │      │年間）  │  35,915  │卓尚緯│Ｚ000000000│
│  │      │        ├─────┤      ├─────┤
│  │      │        │  22,410  │      │Ｚ000000000│
│  │      │        ├─────┼───┼─────┤
│  │      │        │  22,823  │林惠芳│Ｚ000000000│
│  │      │        ├─────┤      ├─────┤
│  │      │        │  36,936  │      │Ｚ000000000│
│  │      │        ├─────┼───┼─────┤
│  │      │        │  23,374  │卓長福│Ｚ000000000│
│  │      │        ├─────┤      ├─────┤
│  │      │        │  37,620  │      │Ｚ000000000│
├─┼───┼────┼─────┼───┼─────┤
│ 4│甲○○│90年1 月│ 230,000  │甲○○│Ｚ000000000│
│  │      │17日及同│          │      ├─────┤
│  │      │年月31日│          │      │Ｚ000000000│
├─┼───┼────┼─────┼───┼─────┤
│ 5│吳志堅│90年4 月│  69,916  │吳志堅│Ｚ000000000│
│  │      │11日（起│          │      │          │
│  │      │訴書附表│          │      │          │
│  │      │誤載為5 │          │      │          │
│  │      │月17日）│          │      │          │
├─┼───┼────┼─────┼───┼─────┤
│ 6│劉爾銘│自90年1 │   3,282  │劉爾銘│Ｚ000000000│
│  │      │月間起至│          │      │          │
│  │      │90年2 月│          │      │          │
│  │      │間止    │          │      │          │
├─┼───┼────┼─────┼───┼─────┤
│ 7│歐宏瑜│90年2 月│  57,098  │歐宏瑜│Ｚ000000000│
│  │      │2 日    │          │      │          │
├─┼───┼────┼─────┼───┼─────┤
│ 8│朱怡燕│90年4 月│  17,426  │邱筱婕│Ｚ000000000│
│  │      │間      ├─────┼───┼─────┤
│  │      │        │  13,868  │邱筱妤│Ｚ000000000│
│  │      │        ├─────┼───┼─────┤
│  │      │        │  17,400  │朱怡燕│Ｚ000000000│
├─┼───┼────┼─────┼───┼─────┤
│ 9│范文彥│自89年間│  30,270  │范文彥│Ｚ000000000│
│  │      │起至90年├─────┤      ├─────┤
│  │      │間止    │  31,992  │      │Ｚ000000000│
├─┼───┼────┼─────┼───┼─────┤
│10│丁○○│89年3月 │  87,904  │丁○○│Ｚ000000000│
│  │      │起至90年├─────┤      ├─────┤
│  │      │1月間止 │  79,984  │      │Ｚ000000000│
│  │      │（原判決├─────┤      ├─────┤
│  │      │誤載自88│ 121,152  │      │Ｚ000000000│
│  │      │年間起）│          │      │          │
├─┼───┼────┼─────┼───┼─────┤
│11│乙○○│自89年間│  40,000  │乙○○│Ｚ000000000│
│  │      │起至90年├─────┤      ├─────┤
│  │      │間止    │   6,111  │      │Ｚ000000000│
├─┼───┼────┼─────┼───┼─────┤
│12│蔡玉己│90年4 月│  62,689  │江仁傑│Ｚ000000000│
│  │      │間      ├─────┤      ├─────┤
│  │      │        │  62,300  │      │Ｚ000000000│
├─┼───┼────┼─────┼───┼─────┤
│13│陳啟超│90年4 月│  78,562  │陳啟超│Ｚ000000000│
│  │      │2 日    │          │      │          │
├─┼───┼────┼─────┼───┼─────┤
│14│己○○│自89年間│  36,636  │己○○│Ｚ000000000│
│  │（原名│起至90年├─────┼───┼─────┤
│  │許美榆│間止    │   7,880  │己○○│Ｚ000000000│
│  │）    │        │          │      │          │
├─┼───┼────┼─────┼───┼─────┤
│15│林月華│自89年間│ 117,000  │林月華│Ｚ000000000│
│  │      │起至90年│          │      │          │
│  │      │間止    │          │      │          │
├─┼───┼────┼─────┼───┼─────┤
│16│癸○○│自89年間│  59,070  │癸○○│Ｚ000000000│
│  │      │起至90年├─────┤      ├─────┤
│  │      │間止    │  10,136  │      │Ｚ000000000│
├─┼───┼────┼─────┼───┼─────┤
│17│李苑楨│89年12月│  19,623  │李苑楨│Ｚ000000000│
│  │      │間      ├─────┤      ├─────┤
│  │      │        │  24,650  │      │Ｚ000000000│
├─┴───┴────┼─────┼───┴─────┤
│    合            計│ 1,594,471│                  │
└──────────┴─────┴─────────┘

司法院資訊處製作；財團法人民間司法改革基金會備份。
